臺灣臺中地方法院民事裁定　　　　　　100年度監宣字第109號
聲　請　人　林郁達
聲　請　人　林智光
聲　請　人　林哲民
相　對　人　林訓
上列聲請人聲請監護宣告事件，本院裁定如下：
    主    文
宣告林訓（身分證統一編號：Ｚ000000000號）為受監
護宣告之人。
選定林郁達、林智光為受監護宣告之人之共同監護人。
指定林哲民為會同開具財產清冊之人。
聲請費用新臺幣壹仟元由受監護宣告之人負擔。
    理  由
一、聲請意旨略以：相對人林訓（男，民國○○○年○月○日生
    ，身分證統一編號：Ｚ000000000號）為聲請人林
    郁達（男、民國○○○年○月○○○日生、身分證統一編號
    ：Ｚ000000000號）、林智光（男，民國○○年○
    月○日生，身分證統一編號：Ｚ000000000號）、
    林哲民（男，民國○○○年○○月○日生，身分證統一編號
    ：Ｚ000000000號）之父。相對人於九十八年八月
    三十一日因半夜起床如廁不慎跌倒致顱內出血、失語、全身
    癱瘓、意識不清等症狀，已不能為意思表示或受意思表示，
    或不能辨識其意思表示之效果。爰聲請對其為監護之宣告，
    並請選定聲請人林郁達、林智光為共同監護人；另請指定聲
    請人林哲民為會同開具財產清冊之人等語。
二、按對於因精神障礙或其他心智缺陷，致不能為意思表示或受
    意思表示，或不能辨識其意思表示之效果者，法院得因本人
    、配偶、四親等內之親屬、最近一年有同居事實之其他親屬
    、檢察官、主管機關或社會福利機構之聲請，為監護之宣告
    。法院為監護之宣告時，應依職權就配偶、四親等內之親屬
    、最近一年有同居事實之其他親屬、主管機關、社會福利機
    構或其他適當之人選定一人或數人為監護人，並同時指定會
    同開具財產清冊之人。法院選定監護人時，應依受監護宣告
    之人之最佳利益，優先考量受監護宣告之人之意見，審酌一
    切情狀，並注意下列事項：一、受監護宣告之人之身心狀態
    與生活及財產狀況。二、受監護宣告之人與其配偶、子女或
    其他共同生活之人間之情感狀況。三、監護人之職業、經歷
    、意見及其與受監護宣告之人之利害關係。四、法人為監護
    人時，其事業之種類與內容，法人及其代表人與受監護宣告
    之人之利害關係，民法第十四條第一項、第一千一百十一條
    第一項、第一千一百十一條之一亦定有明文。
三、經查：
（一）聲請人主張之事實，業據提出戶籍謄本、診斷證明書及身
      心障礙手冊等在卷可稽。本院於鑑定人即行政院國軍退除
      役官兵輔導委員會台中榮民總醫院林育臣醫師前詢問相對
      人，相對人對於詢問其姓名、年籍及住居所等事項，均無
      回應（見本院一００年五月三日訊問筆錄）；嗣經鑑定醫
      師進行進一步檢查認：相對人於九十八年八月三十一日半
      夜起床如廁不慎跌倒，經送醫後，發現腦部電腦斷層顯示
      顱內出血，後併發尿路感染及肺炎，九十九年三月發現水
      腦現象。相對人對疼痛刺激無反應，四肢反射差，無自發
      性言語或運動，無法自行移動或行走，最近一次斷層掃描
      ，顯示有慢性硬腦膜下血腫、水腦及腦部出血受傷後萎縮
      情形，已成植物人狀態，無法進行溝通，對任何問話與命
      令，皆無反應能力。基於受鑑定人有精神上之障礙（頭部
      外傷導致失智症）其程度重大，不能管理處分自己的財產
      ，回復至正常之可能性極低，其精神障礙之程度，可為監
      護宣告。有該院一００年五月十七日中榮醫企字第一００
      ０００八二九二號函所附鑑定書在卷可憑。綜上所述，本
      院審酌上開勘驗結果及醫師所為之鑑定意見，認相對人因
      精神障礙，致不能為意思表示或受意思表示，亦不能辨識
      其意思表示效果，故聲請人聲請對相對人為監護之宣告，
      為有理由，應予准許。
（二）聲請人林郁達、林智光為相對人之長子、三子，渠二人願
      擔任相對人之共同監護人，業據聲請人陳述在卷，並有戶
      籍謄本、親屬團體會議推定監護人說明書、親屬系統表在
      卷可稽。本院參酌前揭各情，認由聲請人林郁達、林智光
      共同任相對人之監護人，最能符合受監護宣告之人之最佳
      利益，爰選定聲請人林郁達、林智光為共同監護人。
（三）另林哲民係相對人之次子，願擔任會同開具財產清冊之人
      ，有前開戶籍謄本、親屬團體會議推定監護人說明書、親
      屬系統表及同意書附卷可參，爰指定林哲民為會同開具財
      產清冊之人。再民法第一千一百十三條準用同法第一百零
      九十九條之規定，監護開始時，監護人對於受監護人之財
      產，應依規定會同遺囑指定、當地直轄市、縣（市）政府
      指派或法院指定之人，於二個月內開具財產清冊，並陳報
      法院，附此敘明。
四、依民事訴訟法第六百零八條第一項，裁定如主文。
中    華    民    國    100     年    5   月    20    日
                  家事法庭    法  官  簡賢坤
正本係照原本作成。
如不服本裁定關於選定監護人及指定會同開具財產清冊之人等部
分，應於送達後十日內向本院提出抗告狀，並繳納抗告費新臺幣
一千元；其餘關於宣告監護之部分，不得抗告。
中    華    民    國    100     年    5    月    20   日
                              書記官  賴淵瀛